【裁判字號】    91,訴,1816
【裁判日期】    920325
【裁判案由】    毒品危害防制條例
【裁判全文】
臺灣桃園地方法院刑事判決                        九十一年度訴字第一八一六號
    公  訴  人  臺灣桃園地方法院檢察署檢察官
    被      告  甲○○
右列被告因違反毒品危害防制條例案件，經檢察官聲請簡易判決處刑（聲請案號：九
十一年度毒偵字第六一七號），及移
認為不宜以簡易判決處刑，改依通常程序審理，本院判決如左︰
    主  文
甲○○連續施用第二級毒品，累犯，處有期徒刑捌月，扣案安非他命二小包驗餘淨重
零點壹玖肆公克（包裝重零點壹捌零壹公克）及零點零柒肆公克（包裝重零點壹
零貳柒公克）均沒收銷燬之，扣案吸食器貳個、分裝袋拾伍個均沒收；又持有第一級
毒品，累犯，處有期徒刑肆月，扣案海洛因二小包驗餘合計淨重壹點肆柒公克（包裝
重零點捌柒公克）沒收銷燬之。應執行有期徒刑拾月，扣案安非他命二小包驗餘淨重
零點壹玖肆公克（包裝重零點壹捌零壹公克）及零點零柒肆公克（包裝重零點壹
零貳柒公克），海洛因二小包驗餘合計淨重壹點肆柒公克（包裝重零點捌柒公克）均
沒收銷燬之，扣案吸食器貳個、分裝袋拾伍個均沒收。
    事  實
一、甲○○前於民國八十六年間因違反麻醉藥品管理條例案件，經臺灣高等法院判處
    有期徒刑五月，於八十六年十一月二十八日易科罰金執行完畢，又於九十年十二
    間因施用毒品案件，經臺灣板橋地方法院裁定送觀察、勒戒後，認無繼續施用毒
    品傾向，經臺灣板橋地方法院檢察署檢察官於九十一年一月十日以九十一年度毒
    偵第字二三五號為不起訴處分，詎甲○○並未戒斷施用毒品惡習，基於施用第二
    級毒品安非他命之概括犯意，自九十一年三月五日採尿時點起回溯九十六小時內
    某時，及九十一年年五月九日採尿時點回溯九十六小時內某時，在其位於台北縣
    鶯歌鎮○○○路六巷八號住處等地，連續二次非法施用第二級毒品安非他命，嗣
    於：(一)九十一年三月五日十六時三十分，在桃園縣桃園市○○路四一六號前為警
    查獲，扣得安非他命一包驗餘淨重零點一三九四公克（毛重零點五公克）及其所
    有供施用毒品所用之吸食器一個、分裝袋十五個，並扣得其於九十一年三月五日
    某時，在不詳地點向不詳之人購買尚未施用而非法持有之第一級毒品海洛因二小
    包驗餘淨重合計一點四七公克（包裝重零點八七公克）。(二)九十一年五月九日一
    時三十分許，在台北縣鶯歌鎮○○○路六巷八號為警查獲，扣得安非他命一包驗
    餘淨重零點零七四三公克（毛重零點三公克）及其所有供施用毒品所有吸食器一
    個。甲○○經本院裁定送觀察、勒戒後，認有繼續施用毒品傾向。
二、案經桃園縣警察局桃園分局報請臺灣桃園地方法院檢察署檢察官偵查後聲請簡易
    判決處刑及移送併辦。
    理  由
壹、施用第二級毒品：
    訊據被告甲○○對於右揭時、地二次施用第二級毒品安非他命之事實均坦承不諱
    ，並有如事實欄所載之第二級毒品安非他命二小包及吸食器二組扣案可佐，而被
    告為警查獲後所採集之尿液經分別送檢驗結果，確呈安非他命陽性反應，有桃園
    縣政府衛生局不法藥物尿液檢定書及昭信科技顧問股份有限公司濫用藥物陽性檢
    體檢驗報告各一份在卷可稽，而一般人施用第二級毒品安非他命後距採集尿液可
    得驗出甲基安非他命時間最長不會超過九十六小時，此有行政院衛生署藥物食品
    檢驗局八十一年藥檢壹字第○○一五六號函，為本院審理時所已知，被告為警查
    獲時所採尿液經檢驗結果，既呈安非他命陽性反應，足徵其於採尿時點各回溯九
    十六小時內某時，確有施用毒品安非他命行為，被告之自白與事實相符。查被告
    前於九十年十二間因施用毒品案件，經臺灣板橋地方法院裁定送觀察、勒戒後，
    認無繼續施用毒品傾向，經臺灣板橋地方法院檢察署檢察官於九十一年一月十日
    以九十一年度毒偵第字二三五號為不起訴處分，有臺灣高等法院被告前案紀錄表
    及臺灣桃園地方法院檢察署刑案資料查註紀錄表各一份在卷可稽，被告於前開不
    起訴處分後，五年內再因本件施用毒品案件，經本院裁定送觀察、勒戒後，認有
    繼續施用毒品傾向，有臺灣桃園看守所附設勒戒處所九十一年八月二十六日桃所
    憲衛勒字第六四四號函附之「有無繼續施用毒品傾向證明書」一份在卷可稽，被
    告二犯毒品危害防制條例第十條第二項之罪，事證明確，犯行洵堪認定，應予依
    法論科。
貳、持有第一級毒品：
一、公訴意旨雖以被告甲○○於九十一年三月五日，在桃園縣境內某不詳地點，施用
    第一級毒品海洛因，為警於九十一年三月五日十六時三十分許，在桃園縣桃園市
    ○○路四一六號前查獲，因認被告甲○○涉犯毒品危害防制條例第十條第一項之
    施用第一級毒品罪嫌。訊據被告甲○○堅決否認有施用毒品海洛因犯行，辯稱扣
    案毒品海洛因二小包是伊剛買來要施用的，但尚未施用即為警查獲等語。
二、經查：被告於警詢時固供承有施用第一級毒品海洛因犯行，惟其於本院審理時則
    否認有施用毒品海洛因，被告先後供述不一，則其警詢時之供詞已難據為其施用
    毒品海洛因之證據，又查，被告為警查獲後所採集之尿液經送檢驗結果，並未檢
    出嗎啡反應，有桃園縣衛生局不法藥物尿液檢定書一份在卷可稽，則其尿液檢驗
    亦不足證明被告有施用毒品海洛因犯行，雖扣案白粉二包經送檢驗結果，確含毒
    品海洛因成分，合計淨重一點四七公克（包裝重零點八七公克），有法務部調查
    局鑑定通知書一份在卷可稽，然此僅足證明被告持有毒品海洛因，尚不得據此推
    論被告有施用毒品海洛因，因之，被告辯稱其無施用毒品海洛因，應可採信，公
    訴人起訴被告犯毒品危害防制條例第十條第一項之施用第一級毒品罪嫌，固屬不
    能證明，惟公訴人起訴被告施用第一級毒品海洛因，其起訴事實已述及被告持有
    第一級毒品海洛因之基本事實，故起訴之基本事實如為持有第一級毒品海洛因之
    犯行，而法院認定之事實又未軼出上開範圍，自應就其持有第一級毒品海洛因之
    犯行予以審理，不容恝置不論。被告為警查獲時既持有扣案之第一級毒品海洛因
    ，則其持有第一級毒品犯行，亦堪以認定。
、核被告所為，係犯毒品危害防制條例第十條第二項之施用第二級毒品罪、第十一
    條第一項之持有第一級毒品罪。公訴人認被告持有毒品海洛因部分犯同條例第十
    條第一項之施用第一級毒品罪，起訴法條應予變更。又被告持有毒品安非他命係
    為供施用，其持有之低度行為，應為其施用之高度行為所吸收，不另論罪，又被
    告先後二次施用安非他命行為，時間緊接，構成要件相同，顯係基於概括犯意反
    覆為之，應依刑法第五十六條規定論以連續犯一罪，並加重其刑，公訴人雖僅就
    被告九十一年三月五日回溯九十六小時內之施用行為起訴，惟移送併辦部分與起
    訴部分既有連續犯裁判上一罪關係，為起訴效力所及，本院自應併予審理。被告
    所犯上開二罪，犯意各別，行為互殊，應予分論併罰。又被告有如事實欄所載前
    案科刑執行情形，有臺灣高等法院被告前案紀錄表一份在卷可稽，其於有期徒刑
    執行完畢後，五年內再犯本件有期徒刑以上刑之罪，為累犯，應依刑法第四十七
    條規定加重其刑，並遞加重之。爰審酌被告施用毒品次數，犯行所生危害，已曾
    因相同犯行經觀察、勒戒及強制戒治等處遇後猶未能使其知所省惕，根絕施用毒
    品惡習，足徵其沾染甚深，及犯後態度，坦承犯行等一切情狀，分別量處如主文
    所示之刑，並定其應執行刑。扣案結晶二小包經送請鑑驗結果，驗餘淨重分別為
    零點一三九四公克（包裝重零點一八０一公克）及零點零七四三公克（包裝重零
    點一０二七公克），確為第二級毒品安非他命，有國防部憲兵司令部刑事鑑識中
    心鑑驗通知書二份在卷可稽，又扣案白粉二包經鑑驗結果，驗餘淨重合計一點四
    七公克（包裝重零點八七公克），確含毒品海洛因成分，有法務部調查局鑑驗通
    知書一份在卷可稽，均應依毒品危害防制條例第十八條第一項前段規定，諭知沒
    收銷燬之，扣案吸食器二個及分裝袋十五個，為被告所有供施用毒品安非他命所
    用之物，已據其供承在卷，應依刑法第三十八條第一項第二款規定宣告沒收。
肆、本件原經檢察官聲請簡易判決處刑，經本院認為不宜以簡易判決處刑，改依通常
    程序審理，併予敘明。
據上論斷，應依刑事訴訟法第四百五十二條、第二百九十九條第一項前段、第三百條
，毒品危害防制條例第十條第二項、第十一條第一項、第十八條第一項前段，刑法第
十一條前段、第五十六條、第五十一條第五款、第四十七條、第三十八條第一項第二
款，判決如主文。
本案經檢察官崔秉君到庭執行職務。
中      華      民      國      九十二      年    三      月    二十五  日
                                臺灣桃園地方法院刑事第一庭
                                    法  官    黃  斯  偉
右正本證明與原本無異。
如不服本判決，應於判決送達後十日內向本院提出上訴狀( 應附繕本 )，上訴於
臺灣高等法院。
                                    書記官    李  珈  慧
中      華     民       國      九十二      年    三      月    二十六  日
論罪法條之依據：
毒品危害防制條例第十八條
查獲之毒品及專供製造或施用毒品之器具，不問屬於犯人與否，均沒收銷
燬之。但合於醫藥或研究之用者，得不予銷燬。
前項合於醫藥或研究用毒品或器具之管理辦法，由法務部會同行政院衛生
署定之。
毒品危害防制條例第十一條
持有第一級毒品者，處三年以下有期徒刑、拘役或新台幣五萬元以下罰金
。
持有第二級毒品者，處二年以下有期徒刑、拘役或新台幣三萬元以下罰金
。
持有專供製造或施用毒品之器具者，處一年以下有期徒刑、拘役或新台幣
一萬元以下罰金。
毒品危害防制條例第十條
施用第一級毒品者，處六月以上五年以下有期徒刑。
施用第二級毒品者，處三年以下有期徒刑。


司法院資訊處製作；財團法人民間司法改革基金會備份。
